# 预计负债的确认

提问人：betterh 时间：2016-11-09 09:38:18
或有事项确认预计负债的条件之一企业承担了现时义务，对于这个现时义务我不是很明白其意思：课本举例说为企业提供担保就是一种现时义务，请问这个义务是什么呢？ 又如教材举了另一个例子，企业的未判决诉讼，胜诉可能性40%，败诉60%，这也要确认预计负债，我个人认为企业是否承担现时义务还不能确定，60%只是说明了经济利益很可能流出企业，未能符合确认负债的条件

回答人：chenyiwei
《企业会计准则——基本准则》第二十三条：现时义务是指企业在现行条件下已承担的义务。未来发生的交易或者事项形成的义务，不属于现时义务，不应当确认为负债。
《企业会计准则讲解（ 2010 ）》第三章：
负债必须是企业承担的现时义务，这是负债的一个基本特征。其中，现时义务是指企业在现行条件下已承担的义务。未来发生的交易或者事项形成的义务，不属于现时义务，不应当确认为负债。 这里所指的义务可以是法定义务，也可以是推定义务。其中法定义务是指具有约束力的合同或者法律法规规定的义务，通常必须依法执行。例如，企业购买原材料形成应付账款，企业向银行借入款项形成借款，企业按照税法规定应当交纳的税款等，均属于企业承担的法定义务，需要依法予以偿还。推定义务是指根据企业多年来的习惯做法、公开的承诺或者公开宣布的政策而导致企业将承担的责任，这些责任也使有关各方形成了企业将履行义务解脱责任的合理预期。